臺灣桃園地方法院刑事判決　　　　　 109年度審侵訴字第49號
公　訴　人　臺灣桃園地方檢察署檢察官
被　　　告　乙○○


選任辯護人　盧健毅律師
上列被告因妨害性自主罪案件，經檢察官提起公訴（109 年度偵
字第13694 號、第13716 號），被告於本院準備程序進行中，就
被訴事實為有罪之陳述，經本院告知簡式審判程序意旨，並聽取
當事人及辯護人之意見後，本院合議庭裁定由受命法官獨任依簡
式審判程序審理，判決如下：
    主  文
乙○○犯如附表所示之罪，各處如附表主文欄所示之刑。應執行
有期徒刑捌月，如易科罰金，以新臺幣壹仟元折算壹日。
    事實及理由
一、犯罪事實： 
    乙○○分別為下列行為：
  ㈠於民國109 年3 月18日下午3 時45分許，駕駛車牌號碼0000
    -00 號自用小客車停放在桃園市○○區○○路000 號附近，
    見代號AE000-H000000 號（96年1 月生，真實姓名年籍均詳
    卷，下稱A 女）女子、代號AE000-H000000 號（96年1 月生
    ，真實姓名年籍均詳卷，下稱B 女）女子行經該處，明知A
    女及B 女均就讀國中，且均為未滿14歲之女子，竟為滿足性
    慾，基於對於未滿14歲之女子為猥褻行為之犯意，預先將兩
    側戳有圓洞之紙箱（未扣案）置於肚子下方，並將其生殖器
    經由其中一個洞口放入紙箱中，藉以進行問卷調查為由，向
    A 女及B 女佯稱若伸手進箱子內以觸摸方式猜對紙箱內之物
    品可獲得獎品，以此方式誘騙A 女及B 女先後將手自另一側
    洞口伸進去撫摸其生殖器，而分別對A 女及B 女為猥褻行為
    各1 次。
  ㈡於109 年3 月18日下午4 時許，駕駛車牌號碼0000-00 號自
    用小客車停放在桃園市蘆竹區海山路與油管路路口附近，見
    代號AE000-A000000 號（94年1 月生，真實姓名年籍均詳卷
    ，下稱C 女）女子及代號AE000-A000000 號（真實姓名年籍
    均詳卷）女子行經該處，明知C 女就讀國中，為14歲以上未
    滿16歲之女子，竟為滿足性慾，基於對於14歲以上未滿16歲
    之女子為猥褻行為之犯意，預先將兩側戳有圓洞之紙箱（未
    扣案）置於肚子下方，並將其生殖器經由其中一個洞口放入
    紙箱中，藉以進行問卷調查為由，向C 女佯稱若伸手進箱子
    內以觸摸方式猜對紙箱內之物品可獲得獎品，以此方式誘騙
    C 女將手自另一側洞口伸進去撫摸其生殖器，而對C 女為猥
    褻行為1 次。
  ㈢於109 年3 月18日下午4 時40分許，駕駛車牌號碼0000-00
    號自用小客車停放在桃園市○○區○○路000 號附近，見代
    號AE000-A000000 號（95年5 月生，真實姓名年籍均詳卷下
    稱D 女）女子、代號AE000-A000000 號（93年10月生，真實
    姓名年籍均詳卷，下稱E 女）女子、代號AE000-A000000 號
    （95年6 月生，真實姓名年籍均詳卷，下稱F 女）女子行經
    該處，明知D 女、E 女及F 女均就讀國中，且D 女及F 女均
    為未滿14歲之女子，E 女為14歲以上未滿16歲之女子，竟為
    滿足性慾，基於對於未滿14歲之女子為猥褻行為及對於14歲
    以上未滿16歲之女子為猥褻行為之犯意，預先將兩側戳有圓
    洞之紙箱（未扣案）置於肚子下方，並將其生殖器經由其中
    一個洞口放入紙箱中，藉以進行問卷調查為由，向D 女、E
    女及F 女佯稱若伸手進箱子內以觸摸方式猜對紙箱內之物品
    可獲得獎品，以此方式誘騙D 女、E 女及F 女將手自另一側
    洞口伸進去撫摸其生殖器，而分別對D 女、E 女及F 女為猥
    褻行為各1 次。
二、證據名稱：
  ㈠被告乙○○分別於警詢、檢察官訊問、本院準備程序及審理
    中之自白。
  ㈡證人即告訴人A 女、B 女、C 女、D 女、E 女、F 女及證人
    AE000-H000000 號分別於警詢及檢察官訊問時之證述。
  ㈢指認犯罪嫌疑人紀錄表、監視錄影畫面翻拍照片、車牌號碼
    0000-00 號車輛詳細資料報表、桃園市政府警察局蘆竹分局
    受理性騷擾案件專用代號與真實姓名對照表。
三、論罪科刑：
  ㈠核被告就犯罪事實欄㈠所為，均係犯刑法第227 條第2 項之
    對於未滿14歲之女子為猥褻行為罪；就犯罪事實欄㈡所為，
    均係犯刑法第227 條第4 項之對於14歲以上未滿16歲之女子
    為猥褻行為罪；就犯罪事實欄㈢所為，分別係犯刑法第227
    條第2 項對於未滿14歲之女子為猥褻行為罪、刑法第227 條
    第4 項之對於14歲以上未滿16歲之女子為猥褻行為罪。
  ㈡被告所犯如附表所示共6 罪，犯意各別，行為互殊，應予分
    論併罰。
  ㈢爰審酌被告僅為滿足一己私慾，竟對告訴人A 女、B 女、C
    女、D 女、E 女、F 女為猥褻犯行，所為對告訴人A 女、B
    女、C 女、D 女、E 女、F 女造成嚴重、難以磨滅之身心傷
    害，危害甚鉅，惟其犯後終能坦承犯行，態度尚可，且被告
    業與告訴人C 女、D 女之法定代理人達成調解，此有110 年
    度刑移調字第9 號調解筆錄在卷可稽（見本院卷第129-130
    頁），兼衡其犯罪目的、手段、生活狀況等一切情狀，分別
    量處如附表主文欄所示之刑，並定其應執行之刑如主文，及
    就附表主文欄各宣告刑與所定應執行刑，均諭知易科罰金之
    折算標準，以示懲儆。
四、被告就犯罪事實欄㈠㈡㈢所用之紙箱未據扣案，現是否尚存
    而未滅失，未據檢察官釋明，又上開紙箱之沒收或追徵與否
    ，對於被告不法行為之評價與非難，抑或刑罰之預防或矯治
    目的助益甚微，本院認尚欠缺刑法上之重要性，且若另啟執
    行程序探知所在及其價額，顯不符成本效益，是為免執行困
    難及過度耗費資源，爰依刑法第38條之2 第2 項規定不另宣
    告沒收或追徵。
五、應依刑事訴訟法第273 條之1 第1 項、第299 條第1 項前段
    、第310 條之2 、第454 條第1 項，刑法第227 條第2 項、
    第4 項、第41條第1 項前段、第8 款、第51條第5 款，判決
    如主文。
六、如不服本判決應於收受判決後20日內向本院提出上訴書狀，
    並應敘述具體理由。其未敘述上訴理由者，應於上訴期間屆
    滿後20日內向本院補提理由書（均須按他造當事人之人數附
    繕本）「切勿逕送上級法院」。
本案由檢察官甲○○提起公訴，經檢察官蔡宜均、賴怡伶到庭執
行職務。
中    華    民    國   110    年    4     月    30    日
                  刑事審查庭  法  官  李雅雯
以上正本證明與原本無異。
如不服本判決應於收受判決後20日內向本院提出上訴書狀，並應
敘述具體理由。其未敘述上訴理由者，應於上訴期間屆滿後20日
內向本院補提理由書（均須按他造當事人之人數附繕本）「切勿
逕送上級法院」。
                              書記官  陳佩伶
中    華    民    國   110    年    5     月    3     日
附錄本案論罪科刑依據之法條：
中華民國刑法第227條（未成年人）
對於未滿十四歲之男女為性交者，處3 年以上10年以下有期徒刑
。
對於未滿十四歲之男女為猥褻之行為者，處6 月以上5 年以下有
期徒刑。
對於十四歲以上未滿十六歲之男女為性交者，處7 年以下有期徒
刑。
對於十四歲以上未滿十六歲之男女為猥褻之行為者，處3 年以下
有期徒刑。
第 1 項、第 3 項之未遂犯罰之。
 
 
附表：
┌──┬───┬───────┬───────────────┐
│編號│告訴人│  所涉犯行    │      主      文              │
├──┼───┼───────┼───────────────┤
│ 1  │A 女  │犯罪事實欄㈠  │乙○○犯對於未滿十四歲之女子為│
│    │      │              │猥褻之行為罪，處有期徒刑陸月，│
│    │      │              │如易科罰金，以新臺幣壹仟元折算│
│    │      │              │壹日。                        │
├──┼───┤              ├───────────────┤
│ 2  │B 女  │              │乙○○犯對於未滿十四歲之女子為│
│    │      │              │猥褻之行為罪，處有期徒刑陸月，│
│    │      │              │如易科罰金，以新臺幣壹仟元折算│
│    │      │              │壹日。                        │
├──┼───┼───────┼───────────────┤
│ 3  │C 女  │犯罪事實欄㈡  │乙○○犯對於十四歲以上未滿十六│
│    │      │              │歲之女子為猥褻之行為罪，處有期│
│    │      │              │徒刑貳月，如易科罰金，以新臺幣│
│    │      │              │壹仟元折算壹日。              │
├──┼───┼───────┼───────────────┤
│ 4  │D 女  │犯罪事實欄㈢  │乙○○犯對於未滿十四歲之女子為│
│    │      │              │猥褻之行為罪，處有期徒刑陸月，│
│    │      │              │如易科罰金，以新臺幣壹仟元折算│
│    │      │              │壹日。                        │
├──┼───┤              ├───────────────┤
│ 5  │E 女  │              │乙○○犯對於十四歲以上未滿十六│
│    │      │              │歲之女子為猥褻之行為罪，處有期│
│    │      │              │徒刑參月，如易科罰金，以新臺幣│
│    │      │              │壹仟元折算壹日。              │
├──┼───┤              ├───────────────┤
│ 6  │F 女  │              │乙○○犯對於未滿十四歲之女子為│
│    │      │              │猥褻之行為罪，處有期徒刑陸月，│
│    │      │              │如易科罰金，以新臺幣壹仟元折算│
│    │      │              │壹日。                        │
└──┴───┴───────┴───────────────┘